# 请教陈老师及各位老师：冷库转固的问题

提问人：酷马火 时间：2019-03-22 00:58:44
公司目前在建造冷库，保温等设备已经安装完毕，但是由于电流不够，需要建造一个配电设备（房），同时为了散热，需要额外建造泵房接入外用水源。
只要配电房做好接入电源、泵房造好接入水源，冷库就可以启动以便验收使用。目前冷库仅用作普通仓库，相关设施设备无法验收。
对比了固定资产转固的 3 个判断标准：
1 ）固定资产的实体建造（包括安装）工作已经全部完成或者实质上已经完成；----> 冷库建造合同约定的保温层及设备安装等合同内容均已经完工。
2 ）所购建的固定资产与设计要求或合同要求相符或基本相符，即使有极个别与设计或合同要求不相符的地方，也不影响其正常使用；--> 目前未使用也未验收，所以尚无法判断与设计是否相符。
3 ）继续发生在所购建固定资产上的支出金额很少或几乎不再发生。--> 继续发生的冷库工程成本几乎没有了。但是配电和泵房将会发生一定金额的支出。
个人倾向于继续挂账在建工程，因为目前该冷库由于配电和供水问题，无法进行验收，尚不能确定是否满足 “可使用” 状态。但是，如果依据以往经验判断，只要配电和供水接入，可以基本确定该冷库就可以正常运转，那么是否需要及时转固？。
目前公司现有冷库富余，很有可能不再建造配电及泵房，当做常规仓库使用，感觉一直挂在建工程有点不妥。

回答人：chenyiwei
是否达到预定可使用状态的判断在一定程度上要考虑管理层意图。如果 “公司现有冷库富余，很有可能不再建造配电及泵房，当做常规仓库使用”，则应及时按当前状态转固。因保温、制冷设备实际并未投入使用，故这些闲置设备的折旧应直接计入管理费用。
如果确定还要续建配套的配电设备和水源，在这些配套设施建成后冷库才能验收和投入使用的，则冷库的房屋建筑物结构部分现在就应当转固，专用的保温、制冷等设备可在配电、水源等配套工程完工并通过验收后转固。